臺灣新北地方法院刑事判決
                                      110年度訴字第653號
公  訴  人  臺灣新北地方檢察署檢察官
被      告  温昱翔



指定辯護人  本院公設辯護人姚孟岑                    
上列被告因違反毒品危害防制條例案件，經檢察官提起公訴（ 1
10 年度偵字第3609號），本院判決如下：
    主    文
温昱翔販賣第二級毒品未遂，處有期徒刑貳年捌月。
扣案VIVO廠牌雙門號行動電話壹支（含SIM 卡貳張）沒收、甲基
安非他命肆包（驗後總淨重肆點零伍公克，含空包裝袋肆個）沒
收銷燬之。
    事    實
一、温昱翔明知甲基安非他命係毒品，具成癮性、濫用性及社會
    危害性，不得販賣、持有，仍意圖營利，於民國109年12月3
    0日12時26分許，以VIVO廠牌雙門號行動電話上網至「BAND
    」APP中之「求執尋菸找飲介紹所」公開群組聊天室，以暱
    稱「巫重要」刊登「要糖的私」之販售毒品訊息，以招攬不
    特定人與之交易。適有員警於執行網路巡邏勤務時發現上情
    ，遂佯裝買家，温昱翔乃使用前述行動電話先後透過「BAND
    」及「Line」與員警聯繫，而達成以新臺幣（下同）1萬元
    價格交易4公克甲基安非他命之合意，欲以此方式販賣第二
    級毒品，賺取0.6公克甲基安非他命以牟利。
二、嗣於同日19時23分許，温昱翔坐上員警停放在新北市○○區○○
    街000巷00號統一超商鳳鳴超市附近之ASE－6201號箱型車副
    駕駛座，確認佯裝買家員警確實有攜帶現金後，即以前述行
    動電話與不詳名籍綽號「小開」之成年男子聯繫，再前往新
    北市○○區○○路000號附近某公園，以1萬元價格（尚未支付）
    購得甲基安非他命4包（驗前總淨重4.08公克，驗後總淨重4
    .05公克，含空包裝袋4個），及0.6公克之甲基安非他命（
    此部分約定支付價金後再向「小開」拿取）；之後於同日19
    時39分許返回前述箱型車後，即將前述甲基安非他命4包交
    予員警，經警確認為毒品後當場予以逮捕而未遂，並扣得前
    述行動電話1支（含SIM卡2張）、毒品4包。
三、案經台北市政府警察局大同分局報請臺灣新北地方檢察署檢
    察官偵查起訴。
    理    由
一、按被告以外之人於審判外之陳述，雖不符前4 條之規定，而
    經當事人於審判程序同意作為證據，法院審酌該言詞陳述或
    書面陳述作成時之情況，認為適當者，亦得為證據，刑事訴
    訟法第159 條之5 定有明文；其立法理由在於傳聞證據未經
    當事人之反對詰問予以核實，乃排斥其證據能力。惟當事人
    如放棄對原供述人之反對詰問權，於審判程序表示同意該等
    傳聞證據可作為證據，此時，法院除認該傳聞證據欠缺適當
    性外，自可承認其證據能力。經查，關於本案所引屬於審判
    外陳述之傳聞證據，公訴人、被告温昱翔及其辯護人於審判
    程序均同意作為證據，且經本院審酌該證據作成情況無不適
    當之情形，是依上開規定，認皆得作為本案證據。
二、前揭事實業據被告於偵、審時均坦承不諱，並有臺北市政府
    警察局110年北市鑑毒字第4號鑑定書、大同分局搜索扣押筆
    錄、扣押物品目錄表、佯裝買家員警出具之109年12月30日
    大同分局警備隊職務報告、重要內容節錄如下之Line語音通
    話及留言譯文各1份、扣案毒品、被告Line首頁照片各1張、
    「BAND」之販售毒品訊息截圖2張、重要內容節錄如下之員
    警與被告於「BAND」及「Line」對話截圖共8張在卷可憑（
    見偵卷第13、45至47、52、57至71、89、93、103頁），另
    有VIVO廠牌雙門號行動電話1支（含SIM卡2張）、甲基安非
    他命4包扣案可證。而前揭扣案之白色透明晶體4包，經送台
    北市政府警察局鑑定結果，均含有第二級毒品甲基安非他命
    成分，驗前總淨重4.08公克，取其中0.03公克鑑定，驗後總
    淨重4.05公克，有前述該局之鑑定書1份可憑（見偵卷第103
    頁）。
  ㈠員警與被告間BAND對話內容：
①①109 年12月30日14時6 分：
    員警：哈囉 
    員警：糖還有嗎？
②②109 年12月30日14時20分至23分許：   
    被告：有
    被告：一個3
    員警：有微信嗎？
③③109 年12月30日14時37分至48分許：
    被告：我維信被鎖了（又笑又哭的圖案）
    員警：是哦
    員警：好吧
    員警：那拿多少有優惠？ 
④④109 年12月30日14時52分
    員警撥打電話
⑤⑤109 年12月30日15時0 分：
    員警：還是你有沒有Line加一下
⑥⑥109 年12月30日15時35分：
    被告：a59278a 
  ㈡員警與被告間LINE對話及語音通話內容：
⑦①109 年12月30日16時6 分至16時12分許：
    員警：有外送？
    被告：你也桃園嗎
    …… 
⑧②109年12月30日16時30分許被告撥號之語音通話（共5分16    
  秒）：
    ……    
    員警：你台北能外送嗎？
    被告：呃…有啊。 
    員警：啊這樣子你看你怎樣方便啊，你怎麼算啊？
    被告：台北送都35啊。 
    員警：35喔？
    被告：對啊。 
    員警：啊拿多有沒有優惠啊？
    被告：拿多有啊。 
    員警：你怎麼算？活動怎麼算？
    被告：都怎麼算？你都怎麼拿啦？ 
    員警：你看你台北多少量方便啊，啊35你看是不是5 或10  
          你看給我甜一點這樣子啊。
    被告：我沒有再拿5或10的。
    員警：不然勒？
    被告：都4個、8個啊。 
    員警：4個、8個喔？哈囉？
    被告：嘿。 
    員警：你說4個、8個喔？
    被告：嘿啊。 
    員警：也是可以啊，主要就是看你能不能稍微甜一點這樣  
          子啊，因為我想說你送北部，量也要你OK吧？啊我  
          再找朋友一起拿這樣子啊，你懂我意思嗎？
    ……
    員警：是喔，不然…欸所以你到底怎麼算啊？
    被告：4個、8個啊，看你要拉幾個啊。  
    員警：8的話勒？
    被告：8的話…8…4啦，4是12啦。  
    員警：嘿，啊8勒？
    被告：嗯…以此類推囉，比較遠啦，對啊，講實在的。  
    …… 
    員警：……我這樣自取的話還是12嗎？如果4的話？
    被告：呃…11啦。   
    員警：11喔？
    被告：好啦，不然講實在第一次大家就少一點，就10。   
    員警：可以嗎可以嗎？
    被告：自取一個就算你3000啦。   
    ……
    員警：不然4 個就10齁，我看一下貨單啦，我再打給你好  
          不好？哈囉？你有聽到我嗎？
    被告：好，好，有。
    員警：好，掰掰。（通話結束）⑨
  ③109 年12月30日16時44分至48分許： 
    員警：兄弟我5點半左右可以繞過去一趟
    員警：到哪找你？
    員警：約交流道附近吧 
    被告傳送Google地圖截圖照片1 張
⑩④109 年12月30日16時52分至53分許： 
    員警：約哪？
    員警：鳳鳴門市？
    被告傳送Google地圖截圖照片1 張
    員警傳送OKAY貼圖
    ……
⑪ ⑤109年12月30日17時1分許被告撥號之語音通話（共3分23    
   秒）：
     ……
    員警：我想說碰個面，好啦，我先準備一下。 
    被告：好啦好啦。   
    員警：是那個7-11那邊喔？
    被告：對啊對啊。   
    員警：喔，不辣吧？那邊你的地方欸？
    被告：不辣啦。
    員警：好啦OK信你OK，兄弟掰。
    被告：掰。（通話結束）
⑫⑥109 年12月30日17時52分至53分許：
    被告：還沒出發嗎
    被告傳送表示疑問的貼圖3 次
⑬⑦109 年12月30日18時7 分至8 分許： 
    員警：出發了
    ……  
⑭⑧109 年12月30日18時32分至49分許： 
    ……
    被告：大概還要多久
    員警：蠻塞的
    員警：至少半小時左右
    員警：我盡快
⑮⑨109 年12月30日19時18分許員警撥號之語音通話（共19      
  秒）：
    ……
    員警：兄弟，我到了。（台語發音）
    被告：喂？
    員警：兄弟、兄弟。
    被告：喂喂喂？
    員警：有聽到嗎？有聽到嗎？（通話結束）
⑯⑩109 年12月30日19時19分許被告撥號之語音通話（共23      
  秒）：
    ……
    員警：我到了我到了。（台語發音）
    被告：好，等我一下，等我兩分鐘。（台語發音）
    員警：兩分鐘，我在7-11旁邊這邊，巷子裡面。（台語發音
          ）
    被告：好，你開什麼車？（台語發音）
    員警：箱型車，水果行公司的。
    被告：好。
    員警：好…你看一下。（通話結束）       
  ㈢查本案被告於警詢及偵查時均供稱：我因為在網路上透過BAN
    D軟體賣毒品，員警佯裝買家說他想要毒品，所以我幫員警
    去找人拿；本次交易除了在鶯歌某公園取得扣案即欲交付給
    員警之甲基安非他命4包外，待交易完畢，我將欠款1萬元給
    付給「小開」後，另外還可以取得0.6公克的甲基安非他命
    等語明確（見偵卷第32、34、35、83、84頁）；是被告確出
    於營利犯意而為本案犯行，核屬無疑。綜上，足徵被告之自
    白係與事實相符，可信為真；從而，本案事證明確，被告有
    本案販賣第二級毒品未遂犯行，堪予認定。
三、查被告在與佯裝買家員警商議本案毒品交易細節前，已先在
    「BAND」之「求執尋菸找飲介紹所」群組聊天室張貼毒品買
    賣之訊息，業如前述，堪認早有販賣第二級毒品之意，惟因
    買家係員警喬裝，欠缺購買真意未完成交易而不遂；是核被
    告所為，係犯違反毒品危害防制條例第4條第6項、第2項之
    販賣第二級毒品未遂罪。被告販賣甲基安非他命前非法持有
    之低度行為，為販賣之高度行為所吸收，不另論罪。雖被告
    辯稱係與不詳名籍綽號「小開」之成年男子共犯本案，然觀
    諸前述員警與被告間之對話內容（詳見理由㈠㈡部分），可
    知對於佯裝買家員警之議價，被告可完全獨立自行決定，無
    庸與「小開」討論或請示，僅議定完成且確認買家確實有攜
    帶足額現金到場後，被告始聯絡而前往向「小開」拿取毒品
    ，綜上顯見被告與「小開」就本案並非共同販賣之關係，附
    此敘明。　　
四、被告前因恐嚇取財案件，經臺灣桃園地方法院以104年度審
    易字第2531號判處有期徒刑3月確定，於106年10月30日執行
    完畢，有卷附臺灣高等法院被告前案紀錄表可按，其受有期
    徒刑執行完畢，5年以內故意再犯有期徒刑以上之罪，為累
    犯；然被告所犯構成累犯之前案與本案所犯之販賣第二級毒
    品未遂罪間，犯罪型態、罪質、手段俱不同，兩者間顯無延
    續性或關聯性，參酌司法院釋字第775號解釋之意旨，若適
    用累犯規定加重其刑恐有罪刑不相當之情形，爰不依刑法第
    47條第1項累犯規定加重其刑。
五、按犯第4條至第8條之罪於偵查及歷次審判中均自白者，減輕
    其刑，毒品危害防制條例第17條第2項定有明文；查被告於
    偵查及本院審判均自白本案犯行，符合前開規定之減刑要件
    ，爰依上開規定減輕其刑；又被告於客觀上已著手於販賣第
    二級毒品犯罪之實行，惟因買家係員警喬裝，欠缺購買真意
    而未能完成交易，為未遂犯，爰依刑法第25條第2項規定，
    按既遂犯之刑減輕之，並依法遞減其刑。另按刑法第59條之
    酌量減輕其刑，必須犯罪另有其特殊之原因與環境等，在客
    觀上足以引起一般同情，認為即予宣告法定最低刑期，猶嫌
    過重者，始有其適用（最高法院69年度台上字第291號判決
    意旨參照）；查被告販賣毒品數量雖僅約4公克，且尚屬未
    遂，然本案已有上述減刑條件之適用，則法定刑經前開減輕
    後，並無猶嫌過重之情，自無刑法第59條之適用。
六、爰審酌被告正值青壯，不思努力進取，又為成年人，應知毒
    品對人體之危害性，竟在BAND之「求執尋菸找飲介紹所」公
    開群組聊天室張貼「要糖的私」之販售毒品訊息，以招攬不
    特定人與之交易毒品，欲出售甲基安非他命，殘害國民身心
    健康，助長社會濫用毒品風氣；惟念其坦承犯行，態度良好
    ，又販賣未遂之甲基安非他命4包尚未流入吸毒人口之手，
    尚未造成實害，及其素行、生活情形、經濟狀況、智識程度
    、犯罪之動機、手段、目的、數量、預期獲利（0.6公克甲
    基安非他命）等一切情狀，量處如主文所示之刑，以資懲儆
    。
七、前述查獲之甲基安非他命4包（驗後總淨重4.05公克，含空
    包裝袋4個），係被告本案販賣未遂而非法持有者，核如前
    述，又包裝前揭毒品之包裝袋4個，皆殘留有上述毒品且無
    法析離，應與毒品同視，爰均依毒品危害防制條例第18條第
    1項前段規定宣告沒收銷燬，另鑑驗用罄部分因已滅失，自
    無庸再為沒收銷燬之諭知；而VIVO廠牌雙門號行動電話1支
    （含SIM卡2張），係被告持犯本案，即刊登廣告、聯絡上游
    「小開」及與佯裝購毒員警聯絡約定販毒細節所用之物，業
    經被告供述在卷（見偵卷第37頁、本院卷第198、230頁、本
    院卷110年12月21日審判筆錄第4頁），爰依同條例第19條第
    1項規定沒收之。
據上論斷，應依刑事訴訟法第299 第1 項前段，判決如主文。
本案經檢察官許慈儀偵查起訴及到庭執行職務。
中　　華　　民　　國 　 111　　年　　1　　月　　11　　日
                  刑事第二庭　審判長法　官　許必奇

                                    法　官　劉芳菁

                                    法　官　洪珮婷
上列正本證明與原本無異。
如不服本判決，應於送達後20日內，向本院提出上訴書狀，並應
敘述上訴理由：其未敘述上訴理由者，應於上訴期間屆滿後20日
內向法院補提理由書（均需按他造當事人之人數附繕本，切勿逕
送上級法院）。
                                    書記官  林修渝
中　　華　　民　　國　　111 　年　　1 　　月　　12　　日

附錄論罪科刑法條全文：
毒品危害防制條例第4 條第2 項、第6 項
製造、運輸、販賣第二級毒品者，處無期徒刑或10年以上有期徒
刑，得併科新臺幣1 千5 百萬元以下罰金。
前5 項之未遂犯罰之。